臺灣基隆地方法院刑事判決　　　　　　　100年度簡上字第6號
上　訴　人　臺灣基隆地方法院檢察署檢察官
上　訴　人
即　被　告　李森龍
上　訴　人
即　被　告　陳建安
上二人共同
選任辯護人　許世正律師
上列上訴人因被告傷害案件，不服本院99年度基簡字第1738號中
華民國99年11月19日第一審簡易判決（聲請簡易判決處刑案號：
99年度偵字第4967號），提起上訴，本院管轄之第二審合議庭判
決如下：
    主  文
上訴駁回。
    事  實
一、李森龍、陳建安及連世澤均係「天驕社區」之住戶。緣於民
    國99年9 月12日下午3 時許，「天驕社區」之住戶在基隆市
    安樂區○○○街61號地下室內召開區分所有人會議，於前開
    會議進行中，連世澤與在場其餘住戶之間因細故互生口角衝
    突，李森龍及陳建安均對連世澤之舉止有所不滿，竟共同基
    於傷害之犯意聯絡，各持會場內之塑膠椅為工具，共同追打
    連世澤，致連世澤受有左肩挫傷及擦傷、右上臂挫傷及擦傷
    、左膝挫傷及擦傷之傷害。
二、案經連世澤訴請臺灣基隆地方法院檢察署檢察官偵查後聲請
    以簡易判決處刑。
    理  由
一、證據能力之認定：
    以下所引用之證據，公訴人、被告李森龍及陳建安暨辯護人
    於本院準備程序中表示對全部證據（包含供述證據及非供述
    證據）之證據能力均不爭執且同意作為證據，本院審酌前開
    證據之作成或取得之狀況，並無非法或不當取證之情事，且
    亦無顯不可信之情況，復經本院於審判期日就上開證據依法
    進行調查、辯論，自應認均具有證據能力，合先敘明。
二、上揭犯罪事實，業據被告李森龍及陳建安於本院準備程序及
    審理程序中自白承認，且經證人即告訴人連世澤於檢察事務
    官詢問時及檢察官偵訊時證述綦詳，並有長庚醫療財團法人
    基隆長庚紀念醫院於99年9 月12日出具之診斷證明書、證人
    連世澤提供之翻拍照片3 張（99年度他字第804 號卷第5 頁
    、第12至13頁），及本院就開會現場錄影光碟當庭勘驗之勘
    驗筆錄、光碟畫面列印之照片在卷可參（本院卷第120至125
    頁、第44至77頁）。被告二人於偵查中及本院準備程序初始
    雖均辯稱：伊沒有毆打告訴人，當時是告訴人持椅子欲攻擊
    住戶李淑華，伊為保護李淑華而持椅子撥開告訴人手中之椅
    子，伊所為係正當防衛，且係見告訴人欲欺負弱女子，因激
    於義憤而過失出手傷及告訴人，伊並無傷害之故意云云；惟
    其等於本院當庭播放上開光碟勘驗完畢之後，已捨棄前開各
    項辯解，參酌光碟內攝得之畫面，告訴人僅係與李淑華等住
    戶發生口角衝突，並未持任何器物作出欲攻擊李淑華之動作
    ，被告二人即分持塑膠椅不斷揮向告訴人之身體，且在會場
    中追打告訴人等情，有上開勘驗筆錄及列印之照片足佐，足
    徵被告二人所述「現在不法之侵害」等情狀根本不存在，自
    無主張正當防衛之餘地，且李淑華係以與告訴人旗鼓相當之
    音量及氣勢與告訴人互相爭吵，尚難僅因告訴人係與女子即
    李淑華互生口角，即得謂告訴人有何不正行為可言，更無從
    憑此主張被告二人具有刑法第279 條所指「當場激於義憤」
    之情狀而論以法定刑較輕之義憤傷害罪。準此，足認被告二
    人所持上開辯解均係事後卸責之不實言詞，其等嗣後於本院
    準備程序之末及審理程序中自白之內容始屬真實可信。綜上
    所述，本案事證明確，被告二人之犯行均足堪認定。
三、核被告二人所為，均係犯刑法第277 條第1 項之傷害罪。被
    告二人就前述傷害犯行，互有犯意聯絡及行為分擔，均為共
    同正犯。本院審酌被告李森龍以往並無前科紀錄，被告陳建
    安曾有賭博之前科紀錄，有其等之臺灣高等法院被告前案紀
    錄表存卷可佐，其等在上述開會現場，僅因對告訴人平日之
    言行舉止有所不滿，即藉故持塑膠椅歐擊告訴人，導致告訴
    人身體受傷，犯後猶以不實辯詞否認犯行，遲至上開光碟之
    內容顯現於法庭後，始改口坦承犯行，犯後態度難認良好，
    惟告訴人所受傷勢尚屬輕微等一切情狀，認原審就被告二人
    均判處共同傷害罪，各處拘役25日，如易科罰金，以新臺幣
    1000元折算1 日，其認事用法並無違誤，量刑亦屬妥適。且
    有關刑之量定，乃實體法上賦予法院得為自由裁量之事項，
    倘原審法院量刑未逾越法律所規定之範圍，又無濫用權限之
    情形，即不得任意指摘為違法。檢察官循告訴人之請求提起
    上訴，指摘原審量刑過輕一節，應認並無理由，應予駁回；
    而被告二人初以並無傷害行為為由提起上訴，嗣後雖改口認
    罪，並表示：請考量告訴人平日經常挑釁其餘住戶，與其餘
    住戶相處不睦之情形，酌情從輕量刑等語，然被告二人所提
    書狀之內容（其內附有告訴人與社區住戶以往之恩怨糾紛之
    書證資料），恰可佐證其等因對告訴人不滿而有毆打告訴人
    之犯罪動機，而法治國家並不允許動用私刑之暴力行為，自
    不能僅因告訴人在天驕社區內不為多位住戶所喜，即可執為
    上述傷害行為之藉口，是被告二人提起上訴，亦無理由，均
    應予駁回。至於辯護人雖以被告二人已承認犯罪，請求宣告
    緩刑云云，惟本院審酌全案卷證資料，認被告二人係於查知
    上開光碟之存在，獲悉其等追打告訴人之過程已無法掩飾之
    後，方為認罪之表示，悔意顯屬不足，其等與告訴人之間因
    本案所生之民事紛爭，雖業經本院民事庭依法判決（參本院
    基隆簡易庭100 年度基小字第91號小額民事判決），然其等
    迄今仍未實際賠償告訴人所受損害等情狀，認不宜為緩刑之
    宣告，附此敘明。
據上論斷，應依刑事訴訟法第455 條之1 第1 項、第3 項、第36
8 條，判決如主文。
本案經檢察官陳佳宏到庭執行職務。
中    華    民    國   100    年    5     月    10    日
                  刑事第三庭  審判長法  官  陳志祥
                                    法  官  黃梅淑
                                    法  官  張婷妮
以上正本證明與原本無異。
本件判決不得上訴。
中    華    民    國   100    年    5     月    10    日
                                    書記官  連懿婷
附錄本案論罪科刑法條
中華民國刑法第277條第1項
傷害人之身體或健康者，處 3 年以下有期徒刑、拘役或 1 千元
以下罰金。